# 无房地产开发资质的公司开发的房地产核算

提问人：tony868lamy 时间：2010-10-07 16:46:20
一家无房地产开发资质的公司，委托一家房地产施工建造商根据其要求建设一栋大厦，竣工并达到预定可使用状态后，请问如果其中的一部分自用，另一部分作为将来出售之用，拟出售的房产是否作为投资性房地产列报？还是仍作为自用固定资产转固并提取折旧？
不是房地产开发商则不能作为存货列报。
自行建造固定资产 固定资产准则规定,自行建造固定资产的成本,由建造该项资产达到预定可使用状态前所发生的必要支出构成。包括工程用物资成本、人工成本、交纳的相关税费、应予资本化的借款费用以及应分摊的间接费用等。 企业自行建造固定资产包括自营建造和出包建造两种方式。无论采用何种方式,所建工程都应当按照实际发生的支出确定其工程成本。
出包工程的账务处理：
出包方式下,“在建工程”科目主要是企业与建造承包商办理工程价款的结算科目,企业支付给建造承包商的工程价款作为工程成本通过“在建工程”科目核算。企业应按合理估计的工程进度和合同规定结算的进度款,借记“在建工程——建筑工程(××工程)”、“在建工程——安装工程(××工程)”科目,贷记“银行存款”、“预付账款”等科目。工程完成时,按合同规定补付的工程款,借记“在建工程”科目,贷记“银行存款”等科目。企业将需安装设备运抵现场安装时,借记“在建工程——在安装设备(××设备)”科目,贷记“工程物资——××设备”科目；
企业为建造固定资产发生的待摊支出,借记“在建工程——待摊支出”科目,贷记“银行存款”、“应付职工薪酬”、“长期借款”等科目。
在建工程达到预定可使用状态时,首先计算分配待摊支出,待摊支出的分配率可按下列公式计算:
××工程应分配的待摊支出＝(××工程的建筑工程支出＋安装工程支出＋在安装设备支出)×分配率 其次,计算确定已完工的固定资产成本: 房屋、建筑物等固定资产成本＝建筑工程支出＋应分摊的待摊支出 需要安装设备的成本＝设备成本＋为设备安装发生的基础、支座等建筑工程支出＋安装工程支出＋应分摊的待摊支出 然后,进行相应的会计处理,借记“固定资产”科目,贷记“在建工程——建筑工程”、“在建工程——安装工程”、“在建工程——待摊支出”等科目。
[ 本帖最后由 tony868lamy 于 2010-10-7 16:53 编辑 ]

回答人：chenyiwei
回复 藤椅 tony868lamy 的帖子在这个案例中，如果房地产公司仅仅是出借资质（代建），就其提供的工程管理等服务确认收入，本身并不承担该房地产所有权上的风险和报酬的，则本质上与该企业自行开发并无区别。 如果该企业在取得该部分房产后，持有以备出售的意图很清晰，则应当根据预计的变现时间列报为其他流动资产或者其他非流动资产。由于这部分房屋并不是企业在自身的生产经营活动或者管理活动中使用的，因此不是固定资产，不计提折旧或摊销。

回答人：chenyiwei
回复 7 楼 tony868lamy 的帖子涉及复杂、主观的专业判断的事项，通常并非非黑即白，所以存在探讨的空间也是正常的。 我之前处理过的案例，以及我个人的观点，都认为商品房销售业务的风险报酬转移时点是在办理交房手续时。如果发出入伙通知后一段合理时间内对方不来收房的，则依据相关法律法规规定和合同约定判断风险和报酬是否已经转移。

提问人：CPA 木子 时间：2012-04-12 02:18:28
回复 chenyiwei 的帖子
陈老师，如果无房地产开发资质的公司A与房地产开发企业B签订协议，由A公司提供资金购买土地，B公司负责建设、销售和管理，所有文件均以B公司名义申报，土地使用权办理在B公司名下，B公司按照投资总额一定比例分取红利，请问：A公司该如何核算？可不可以确认为长期投资？如果可以确认为长期投资，是否需要在期末按照项目实现损益情况确认投资收益？谢谢

回答人：chenyiwei
要考虑该合作项目是由A和B中的哪一方实质主导与控制，以及双方的利益分配、亏损分担机制，在此基础上决定如何处理。类似问题本版面上有较多讨论，你按照“合作开发房地产”作为关键字在本版面上搜索一下即可。